臺灣臺東地方法院刑事判決　　　　　　　　　　　　　九十三年度簡上字第三一號
　　上　訴　人　臺灣臺東地方法院檢察署檢察官
　　被　　　告　乙○○
右上訴人因違反毒品危害防制條例案件，不服本院臺東簡易庭中華民國九十三年九月
三日九十三年度簡字第九○號第一審判決（聲請簡易判決處刑案號：九十三年度毒偵
字第八七號），提起上訴，本院管轄之第二審合議庭判決如左：
    主  文
上訴駁回。
    事實及理由
一、本案經本院審理結果，認第一審以被上訴人即被告乙○○所為係犯毒品危害防制
    條例第十條第二項施用第二級毒品罪，累犯，判處有期徒刑陸月，如易科罰金，
    以三百元折算一日，扣案之香水瓶一瓶及塑膠吸管一支均沒收，其認事用法均無
    違誤，應予維持，並引用第一審判決書所記載之事實、證據及理由。
二、上訴意旨略以：(一)被告年僅二十三歲，然自民國八十八年間起，因施用第二級毒
    品案件，經本院裁定送觀察勒戒後，由臺灣臺東地方法院檢察署檢察官為不起訴
    處分，又於八十九年間，因施用第二級毒品案件，送觀察、勒戒及強制戒治，迄
    本件查獲被告施用毒品之九十三年三月間止，容未間斷，期間長達六年之久，顯
    見其已吸毒成癮甚明，猶漠視毒品危害社會嚴重性，復於八十九年間轉讓毒品，
    經臺灣高等法院花蓮分院以八十九年度上訴字第一八六號判決應執行有期徒刑一
    年確定在案，察其整體濫用毒品之行為模式以觀，影響所及不唯藥物自殘而已，
    第至散佈毒品嚴重破壞整體社會秩序程度無訛；(二)被告於九十三年三月四日經警
    當場在其住處查獲施用毒品工具後，不唯飾詞狡辯、任加否認，且屢經本署檢察
    官及臺灣臺東地方法院依法傳喚，無故俱未到庭應訊，其逃避偵審以圖求卸責之
    心態甚為顯然，雖於九十三年八月二十九日為警緝獲後坦認其犯行，不過其主觀
    上希冀免受羈押所使然，足見犯後態度惡劣甚明；(三)本件被告違反毒品危害防制
    條例案件，經臺灣臺東地方法院檢察署檢察官於九十三年六月二十四日提起公訴
    ，因未受法院通知到庭執行職務，致未能依法陳述上揭意旨憑供參採，似與公平
    審判原則不符，因認原判決審理程序有所違誤，且量刑過輕等語。
三、經查，本件被告於原審經檢察官起訴之犯罪事實，僅論及施用第二級毒品之犯行
    ，有卷內事證足憑，是被告前曾轉讓毒品之犯行，與原審之認事用法尚無直接關
    聯；而被告於首度遭警查獲時，固曾矢口否認犯行，惟嗣經緝獲於警詢時業已坦
    認無訛，縱其主觀上係為冀免羈押，亦難遽謂其犯後態度惡劣；又按刑事訴訟法
    第四百四十九條第二項規定「前項案件檢察官依通常程序起訴，經法院訊問後，
    被告自白犯罪，認宜以簡易判決處刑者，得不經通常審判程序，逕以簡易判決處
    刑。」乃賦予法院逕以簡易判決之職權，若無必要，不需訊問被告，亦無庸通知
    檢察官到庭陳述意見。本件被告既已於經警緝獲時自白犯罪，復有卷內事證可佐
    ，犯行明確，法院自得不附敘理由而依職權逕以簡易判決處刑；再按量刑輕重，
    係屬事實審法院得依職權自由裁量之事項，苟已斟酌刑法第五十七條各款所列情
    狀而未逾越法定刑度，不得遽指為違法（最高法院七十二年度台上字第六六九六
    號、七十五年度台上字第七０三三號判例參照）；且在同一犯罪事實與情節，如
    別無其他加重或減輕之原因，下級審量定之刑，亦無過重或失輕之不當情形，則
    上級審法院對下級審法院之職權行使，原則上應予尊重（最高法院八十五年度臺
    上字第二四四六號裁判參照）。而毒品危害防制條例第十條第二項施用第二級毒
    品罪之法定本刑為三年以下有期徒刑，原審認定被上訴人前因毒品危害防制條例
    案件，先後經臺灣高等法院花蓮分院判處有期徒刑七月、七月，應執行有期徒刑
    一年，及本院判處有期徒刑三月確定，二案合併應執行有期徒刑一年三月，於九
    十一年二月七日假釋出監，假釋期間付保護管束，而於同年五月四日期滿執行完
    畢，於五年內再犯本件有期徒刑以上之罪，為累犯，並依具體個案認定被上訴人
    施用毒品之時間長短、次數多寡、所生危害係僅屬藥物自殘，尚未嚴重破壞社會
    秩序或侵害他人法益，及犯後坦承犯行等情，量處有期徒刑六月，如易科罰金，
    以三百元折算一日，扣案之香水瓶一瓶及塑膠吸管一支均沒收，量刑並未逾越法
    定刑之範圍，依前揭最高法院判例及裁判要旨，尚難認原審量刑有違法之情事。
四、綜上論述，足見前揭上訴意旨，容有未洽，原審判決適用毒品危害防制條例第十
    條第二項，刑法第十一條前段、第四十七條、第三十八條第一項第二款，罰金罰
    鍰提高標準條例第二條，逕以簡易判決量處有期徒刑六月，並諭知易科罰金之折
    算標準，其認事用法均無不合，量刑亦稱妥適，上訴意旨指摘原判決量刑過輕，
    為無理由，應予駁回。
據上論斷，應依刑事訴訟法第四百五十五條之一第三項、第三百六十八條、第三百七
十三條，判決如主文。
本案經檢察官甲○○到庭執行職務。
中      華      民      國      九十四      年      三      月  三十一  日
                                  臺灣臺東地方法院刑事第一庭
                                      審判長法  官  李勝琛
                                            法  官  呂煜仁
                                            法  官  黃珮茹
右正本證明與原本無異。
本件不得上訴。
                                            書記官  徐源坤
中      華      民      國      九十四      年      三      月  三十一  日
